# 被合并方大股东更换可以延续原净资产各科目余额新建账套吗

提问人：xuruxin 时间：2020-12-13 15:07:00
2019 年 9 月时C公司账面净资产共计 1100 万， 其中实收资本-股东B 800万，实收资本-股东X 200万， 未分配利润 50万，专项储备 50 万
老师，C公司原来的控股股东是B,由于 19 年 9 月A公司将B持有的C公司全部80%的股权购买对价为评估后的C公司净资产公允价值 2000 万*80%=1600万（无商誉），C公司控股股东由B变为A，C公司在 19 年 9 月时新建账套开始核算，由于股权交接后 未收到增资决策决议，也未注销原C公司新设新C公司，C公司仅做章程修正案（股东由B变为A）及工商变更登记（保持原注册资本及实缴资本A800万，X200万），新建的C公司 19 年 9 月账套数据还按原净资产各科目账面价值核算， 就是说 新建的C公司账套 9 月份做一笔
借：资产 略
贷：负债 略
贷：实收资本-股东A 800万
实收资本-股东X 200万
未分配利润 50 万
专项储备 50 万
即：方法 1 换账套不换数据，还是方法 2 要必须重新注册新C 注销旧C 然后以新章程（股东注册资本A 1600W 股东X200万） ，还是方法 3 换账套+以未分配利润增资决议+出章程修正案（修正后股东注册资本A 1600W 股东X200万）+变更工商登记 新账登记：
借：资产 （原账面值）略
贷：负债 略
贷：实收资本-股东A 1100*80%=880万
实收资本-股东X 1100*20%=220万
以上方法不知对不对，一般应该怎么处理合适。

回答人：chenyiwei
只是股权转让导致的更换股东，无需新建账套，可以沿用旧账。只需要调整实收资本科目的股东明细即可。如果确实要换账套的，应采用方法 1 （换账套不换数据）。